【裁判字號】    97,訴,2977
【裁判日期】    971107
【裁判案由】    違反毒品危害防制條例
【裁判全文】
臺灣彰化地方法院刑事判決              97年度訴字第2977號
公  訴  人  臺灣彰化地方法院檢察署檢察官
被      告  甲○○
                    （現於臺灣彰化監獄彰化分監執行中）
上列被告因毒品危害防制條例案件，經檢察官提起公訴（97年度
毒偵字第3633號），被告於準備程序中自白犯罪，本院行簡式審
判程序，判決如下：
    主  文
甲○○施用第一級毒品，累犯，處有期徒刑壹年。
    事實及理由
一、犯罪事實：
  (一)甲○○前於民國（下同）91年間，因施用毒品案件，經觀察
    、勒戒後，於91年6 月19日執行完畢釋放。又於上開觀察、
    勒戒執行完畢後5年內之自94年4月30日起至同年5月9日止，
    施用第一、二級毒品，經本院以94年度訴字第1274號判決判
    處有期徒刑7月、4月，應執行有期徒刑10月確定，於95年5
    月4日縮刑期滿執行完畢（構成累犯）。又因偽造文書案件
    ，97年6月19日經本院97年彰簡字731號判決處有期徒刑4 月
    ．得易科罰金，97年8月4日確定（97年8月6日因另案被逮捕
    羈押，97年9月26日始發監執行）。
  (二)甲○○明知自己有前案尚未執行，仍不知戒除毒癮，復基於
    施用第一級毒品海洛因之犯意，於97年7月29日上午10時許
    ，在彰化縣彰化市○○地○道附近，以將第一級毒品海洛因
    置入注射針筒內注射手臂方式，施用第一級毒品海洛因1次
    。
  (三)嗣於97年8月1日13時20分許，其接受員警採尿送驗結果呈「
    嗎啡」陽性反應。
二、認定事實之證據及理由：
  (一)被告於警訊、偵查、本院審理中之自白。
  (二)彰化縣警察局和美分局委託檢驗尿液代號與真實姓名對照認
    證單，均證明被告97年8月1日13時20分接受採尿送驗之事實
    。
  (三)詮昕科技股份有限公司濫用藥物尿液檢驗報告書一份（和警
    分偵字第0970014668卷），證明被告驗尿依序呈現「嗎啡」
    之陽性反應。
  (四)不再送觀察勒戒之理由：
    按毒品危害防制條例於92年7月9日修正公布，自93年1月9日
    施行，其中第20條、第23條將施用毒品之刑事處遇程序，區
    分為「初犯」及「五年內再犯」、「五年後再犯」。依其立
    法理由之說明：「初犯」，經觀察、勒戒或強制戒治後，應
    為不起訴處分或不付審理之裁定；經觀察、勒戒或強制戒治
    執行完畢釋放後，「五年內再犯」者，因其再犯率甚高，原
    實施之觀察、勒戒及強制戒治既已無法收其實效，爰依法追
    訴或裁定交付審理。至於經觀察、勒戒或強制戒治執行完畢
    釋放後，「五年後再犯」者，前所實施之觀察、勒戒或強制
    戒治已足以遮斷其施用毒品之毒癮，為期自新及協助其斷除
    毒癮，仍適用「初犯」規定，先經觀察、勒戒或強制戒治之
    程序。從而依修正後之規定，僅限於「初犯」及「五年後再
    犯」二種情形，始應先經觀察、勒戒或強制戒治程序。倘被
    告於五年內已再犯，經依法追訴處罰，縱其第三次（或第三
    次以上）再度施用毒品之時間，在初犯經觀察、勒戒或強制
    戒治執行完畢釋放五年以後，已不合於「五年後再犯」之規
    定，且因已於「五年內再犯」，顯見其再犯率甚高，原實施
    觀察、勒戒或強制戒治，已無法收其實效，即應依該條例第
    10條處罰（最高法院95年度第7次刑事庭會議決議參照）。
    本件被告前因施用毒品案件，經送觀察勒戒，於91年6月19
    日執行完畢釋放。又於上開觀察、勒戒執行完畢後5年內之
    自94年4月30日起至同年5月9日止，施用第一、二級毒品（
    本院94年度訴字第1274號判決），有卷附臺灣高等法院被告
    前案紀錄表可證。被告既曾於「五年內再犯」，且經法院判
    處罪刑確定，其又於97年7月29日施用毒品，即非屬該條例
    第20條第3項所定「五年後再犯」之情形，仍應論以毒品危
    害防制條例第10條第1項之施用第1級毒品罪。
  (五)被告自白核與事實相符，足堪採信。本件事證明確，被告施
    用第一級毒品犯行，已可認定。
三、論罪科刑：
  (一)核被告所為，係犯毒品危害防制條例第10條第1項之施用第
    一級毒品罪。被告持有毒品之低度行為，應為施用之高度行
    為所吸收，不另論罪。
  (二)被告有犯罪事實欄內之徒刑執行經過，此有臺灣高等法院被
    告全國前案紀錄表可稽，其受此有期徒刑執行完畢後，五年
    以內故意再犯有期徒刑以上之罪，應依累犯規定，加重其刑
    。
  (三)量刑審酌：被告自少年時期以來，竊盜及毒品紀錄不斷，連
    帶引發多件竊盜犯罪，被告雖經勒戒、徒刑宣告，仍不知悔
    改而再度施用毒品，可知欠缺自制力，從未徹底覺悟。被告
    自述國中畢業，曾在工廠上班等情。被告多年來不斷進出監
    獄，已經與社會脫節，找不到工作又不斷吸毒，引發其他財
    產犯罪，被告一再沈迷於毒品，吸毒害人害己，被告顯無醒
    悟，惟犯罪後坦承犯行，態度尚屬良好等一切情狀，量處如
    主文所示之刑，以示懲儆。
四、適用法律：
  (一)刑事訴訟法第273條之1第1項、第310條之2、第454條第1項
    。
  (二)毒品危害防制條例第10條第1項、刑法第11條前段、第47條
    第1項。
本案經檢察官王元郁到庭執行職務。
中    華    民    國    97    年    11   月     7    日
                  刑事第四庭       法  官  葉明松
以上正本證明與原本無異。
如不服本判決，應於判決送達後10日內，向本院提出上訴書狀，
上訴書狀應「敘述具體上訴理由」，並按他造當事人之人數附繕
本。「切勿逕送上級法院」。
中    華    民    國    97    年    11   月     7    日
                                   書記官  施秀青
附錄本案論罪法條：
毒品危害防制條例第10條
施用第一級毒品者，處 6 月以上 5 年以下有期徒刑。
施用第二級毒品者，處 3 年以下有期徒刑。


司法院資訊處製作；財團法人民間司法改革基金會備份。
